最高法院刑事判決　　　　　　　　一○○年度台非字第八六號
上　訴　人　最高法院檢察署檢察總長
被　　　告　許榮川
上列上訴人因被告公共危險等罪定應執行刑案件，對於台灣台中
地方法院中華民國九十九年十二月九日第一審確定裁定（九十九
年度聲字第四八七七號），認為違法，提起非常上訴，本院判決
如下：
    主  文
原裁定撤銷。
檢察官之聲請駁回。
    理  由
非常上訴理由稱：「按對於已判決確定之各罪，已經裁定其應執
行之刑者，如又重複裁定其應執行之刑，自係違反一事不再理之
原則，即屬違背法令，對於後裁定得提起非常上訴（最高法院六
十八年台非字第五○號判例參照）。查受刑人許榮川所犯公共危
險等三罪，業經台灣台中地方法院檢察署檢察官聲請定應執行刑
，於民國九十九年十月十八日繫屬原審，原審於同年十一月二日
以九十九年度聲字第四一六八號裁定定應執行有期徒刑一年五月
，並於九十九年十一月二十二日確定在案，有原審該案卷可考。
嗣台灣台中地方法院檢察署檢察官疏未注意，再就上開三罪聲請
定應執行刑，於同年十二月二日再繫屬原審，原審亦失察，竟於
同年十二月九日又以原裁定重複定應執行有期徒刑一年三月，並
於同年十二月二十二日確定，已違反一事不再理原則，揆之首開
判例意旨，原裁定即有適用法則不當之違法。案經確定，本件重
複裁定應執行之刑，顯於受刑人不利，爰依刑事訴訟法第四百四
十一條、第四百四十三條提起非常上訴，以資糾正。」等語。
本院按：定應執行刑之裁定，與科刑之判決有同等效力，其確定
裁定違背法令，得提起非常上訴。又對於已判決確定之各罪，已
經裁定其應執行之刑者，如又重複裁定其應執行之刑，自係違反
一事不再理之原則，即屬違背法令，對於後裁定，得提起非常上
訴。本件被告許榮川先後犯如原裁定附表所示公共危險等三罪，
均經判決確定，由台灣台中地方法院檢察署檢察官向台灣台中地
方法院聲請定應執行刑，經該法院於九十九年十一月二日，以九
十九年度聲字第四一六八號刑事裁定，就上開各罪所處之刑定應
執行有期徒刑一年五月，並於同年月二十二日確定在案，有該刑
事卷宗可憑。嗣同署檢察官復就上開各罪再向上開法院聲請定應
執行刑，乃該院不察，於九十九年十二月九日，又以九十九年度
聲字第四八七七號刑事裁定，重複就上開三罪所處之刑定應執行
有期徒刑一年三月，於同月二十二日確定在案，亦有該刑事卷宗
可稽。揆諸上揭說明，原裁定違反一事不再理之原則，自屬違背
法令。案經確定，且不利於被告，非常上訴意旨執以指摘，為有
理由，應由本院將原裁定撤銷，並駁回檢察官之聲請，以資救濟
。
據上論結，應依刑事訴訟法第四百四十七條第一項第一款，判決
如主文。
中    華    民    國  一○○  年    四    月  二十一  日
                      最高法院刑事第三庭
                          審判長法官  陳  正  庸  
                                法官  林  秀  夫  
                                法官  林  瑞  斌  
                                法官  謝  靜  恒  
                                法官  吳  信  銘  
本件正本證明與原本無異
                                      書  記  官  
中    華    民    國  一○○  年    四    月  二十八  日
                                                       s